fr: Entreprise et industrie > Fabrication > Machines d’emballage: Machines de remplissage; Étiqueteuses; Machines à sceller; Machines à attacher; Machines à envelopper
nb: Forretninger og industri > Produksjon > Emballasjemaskiner: Fyllemaskiner; Merkemaskiner; Forseglingsmaskiner; Stroppemaskiner; Pakkemaskiner
zh-CN: 商业/工业 > 制造业 > 包装机: 灌装机; 贴标机; 封口机; 捆扎机; 裹包机
ro-RO: Afaceri și sectorul industrial > Fabricare > Mașini de ambalat: Mașini de umplut; Mașini de etichetat; Mașini de sigilat; Mașini de aplicat benzi de ambalare; Mașini de împachetat
zh-TW: 商業與各產業 > 製造業 > 裝袋機: 填充機; 標籤貼紙機; 封口機; 束帶打包機; 包裝機
ja: ビジネス・産業 > 製造 > 包装機: 充填機; ラベル自動貼付機; シール機; 結束機; ラッピング機械
bg-BG: Бизнес и промишленост > Производство > Опаковъчни машини: Запълващи машини; Машини за етикетиране; Запечатващи машини; Машини за чембероване; Машини за опаковане
pt-BR: Comercial e industrial > Manufatura > Máquinas de embalagem: Máquinas para fresar; Máquinas de etiquetagem; Máquinas de selagem; Máquinas de cintar; Máquinas de empacotamento
sk-SK: Obchod a priemysel > Výroba > Baliace stroje: Plniace stroje; Etiketovacie stroje; Uzatváracie stroje; Páskovacie stroje; Baliace stroje
ko: 비즈니스/산업 > 제조 > 포장용 기계: 충전용 기계; 라벨 부착용 기계; 밀봉용 기계; 결박용 기계; 랩핑기
ru: Бизнес и промышленность > Производство > Фасовочно-упаковочное оборудование: Машины для розлива; Машины для нанесения этикеток; Запаечные машины; Лентообвязочные машины; Оберточные машины
en: Business & Industrial > Manufacturing > Packaging Machines: Filling Machines; Labeling Machines; Sealing Machines; Strapping Machines; Wrapping Machines
pl: Biznes i przemysł > Produkcja > Maszyny pakujące: Maszyny do napełniania; Maszyny do etykietowania; Maszyny do zgrzewania; Maszyny do taśmowania; Maszyny do owijania
th: ธุรกิจและอุตสาหกรรม > การผลิต > เครื่องบรรจุภัณฑ์: เครื่องบรรจุ; เครื่องติดใบจ่าหน้า; เครื่องซีล; เครื่องใส่สายรัด; เครื่องห่อ
pt-PT: Business e industrial > Fabrico > Máquinas de embalamento: Máquinas de enchimento; Máquinas de etiquetagem; Máquinas de selagem; Máquinas de cintar; Máquinas de embrulho
sv: Företag och industri > Tillverkning > Förpackningsmaskiner: Fyllningsmaskiner; Märkningsmaskiner; Tätningsmaskiner; Bandningsmaskiner; Inslagningsmaskiner
lt-LT: Verslas ir pramonė > Gamyba > Pakavimo mašinos: Pildymo mašinos; Ženklinimo mašinos; Sandarinimo mašinos; Surišimo mašinos; Vyniojimo mašinos
it: Commercio e industria > Produzione > Macchine per l'imballaggio: Macchine riempitrici; Macchine etichettatrici; Macchine per sigillare; Reggiatrici; Macchine avvolgitrici
da: Erhverv og industri > Produktion > Emballeringsmaskiner: Påfyldningsmaskiner; Mærkningsmaskiner; Forseglingsmaskiner; Omsnøringsmaskiner; Indpakningsmaskiner
vi: Kinh doanh & Công nghiệp > Sản xuất > Máy đóng gói: Máy chiết rót; Máy dán nhãn; Máy niêm phong; Máy đóng đai; Máy bọc màng
fi: Yritys ja teollisuus > Tuotanto > Pakkauskoneet: Täyttökoneet; Etiketöintikoneet; Sinetöintikoneet; Kiinnityskoneet; Käärintäkoneet
el: Επιχειρηματικός & βιομηχανικός εξοπλισμός > Βιομηχανική παραγωγή > Μηχανές συσκευασίας: Μηχανές πλήρωσης; Μηχανές σήμανσης; Μηχανές στεγανοποίησης; Μηχανές δεσίματος; Μηχανές περιτυλίγματος
tr: İş ve Endüstri > İmalat > Paketleme Makineleri: Dolum Makineleri; Etiketleme Makineleri; Kapama Makineleri; Çemberleme Makinaları; Sarma Makineleri
sl-SI: Posel in industrija > Proizvodnja > Pakirni stroji: Stroji za polnjenje; Stroji za etiketiranje; Stroji za zatesnjevanje; Stroji za vezanje; Stroji za ovijanje
de: Wirtschaft & Industrie > Herstellung > Verpackungsmaschinen: Abfüllmaschinen; Etikettiermaschinen; Versiegelungsmaschinen; Umreifungsmaschinen; Einwickelmaschinen
cs: Obchod a průmysl > Výroba > Balicí stroje: Plnicí stroje; Etiketovací stroje; Uzavírací stroje; Páskovací stroje; Ovinovací stroje
nl: Zakelijk en industrieel > Productie > Verpakkingsmachines: Vulmachines; Labelmachines; Sluitmachines; Omsnoeringsmachines; Wikkelmachines
hr-HR: Posao i industrija > Proizvodnja > Strojevi za pakiranje: Strojevi za punjenje; Strojevi za etiketiranje; Strojevi za brtvljenje; Strojevi za vezivanje; Strojevi za zamatanje
hu: Üzlet és ipar > Gyártás > Csomagológépek: Töltőgépek; Címkézőgépek; Tömítőgépek; Pántológépek; Tekercselőgépek
es: Economía e industria > Fabricación > Máquinas de embalaje: Máquinas de llenado; Etiquetadoras; Selladoras; Flejadoras; Máquinas de envolver